# 求助陈版主，定义的理解

提问人：liuweisheng 时间：2021-10-15 20:33:05
企业应当对所有固定资产计提折旧。但是，已提足折旧仍继续使用的固定资产和单独计价入账的土地除外。
这里说的单独计价入账的土地如何理解，单独入账的土地如何计提折旧，谢谢版主解惑。

回答人：chenyiwei
这里说的单独计价入账的土地，是指历史上按照当时的监管规定对实际使用的划拨土地进行评估增值并确认为固定资产的情况，例如在 1994 年开始的全国性国有资产清产核资中，为了显化国有资产和建立基准地价制度，对全国国有企业占用的划拨土地进行了评估，按照当时的财工字[1995]108号等相关文件（现已废止）确认为固定资产并贷记资本公积。